【裁判字號】    95,交聲,120
【裁判日期】    950404
【裁判案由】    聲明異議
【裁判全文】
臺灣臺中地方法院交通事件裁定         95年度交聲字第120號
原處分機關  交通部公路總局臺中區監理所臺中市監理站
聲明異議人  甲○○
即受處分人
上列受處分人因違反道路交通管理處罰條例案件，對於交通部公
路總局臺中區監理所臺中市監理站民國九十五年一月四日所為之
裁監稽違字第裁六一─Ａ五Ｉ三０四九二四號、裁監稽違字第裁
六一─Ａ五Ｌ四０三一五九號、裁監稽違字第裁六一─Ａ五Ｊ三
０四五八七號、裁監稽違字第裁六一─Ａ五Ｋ三０二五０七號、
裁監稽違字第裁六一─Ａ五Ｉ九０二五一三號、裁監稽違字第裁
六一─Ａ四Ｊ六０四二二九號裁決書之處分聲明異議，本院裁定
如下：
    主  文
異議駁回。
    理  由
一、聲明異議意旨略以：聲明異議人即受處分人甲○○（下稱異
    議人）為不服公路局臺中區監理所臺中市監理站民國（下同
    ）九十五年一月四日所為之裁監稽違字第裁六一─Ａ五Ｉ三
    ０四九二四號、裁監稽違字第裁六一─Ａ五Ｌ四０三一五九
    號、裁監稽違字第裁六一─Ａ五Ｊ三０四五八七號、裁監稽
    違字第裁六一─Ａ五Ｋ三０二五０七號、裁監稽違字第裁六
    一─Ａ五Ｉ九０二五一三號、裁監稽違字第裁六一─Ａ四Ｊ
    六０四二二九號裁決書提出異議，因異議人於九十四年十二
    月二日十四時二十六分許、九十四年十二月一日十四時二十
    七分許、九十四年十一月十九日八時三十四分許、九十四年
    十一月十六日十五時三十七分許、九十四年十二月四日十七
    時十五分許、九十四年十一月十八日十二時四十六分許，均
    係駕駛車牌號碼ＦＺ─９４２號營業一般大客車，行經臺北
    市○○路○段時，經現場執勤員警發現該車在劃有紅線路段
    臨時停車違規載客，而認依違規事實製單舉發。惟異議人是
    和欣汽車客運股份有限公司駕駛員，於遭警方舉發時係駕駛
    公司所有ＦＺ─９４２號營業班車，依公路主管機關核定營
    業路線及站牌處停靠搭載旅客，基此，異議人於公司所屬「
    經同意之營業路線及設站處所」搭載旅客並未違反汽車運輸
    業管理規定，如此舉發無理由，依法提出異議云云。
二、按汽車駕駛人，在設有禁止臨時停車標線處所臨時停車，處
    新臺幣三百元以上六百元以下罰鍰，道路交通管理處罰條例
    第五十五條第三款定有明文。
三、經查，本件受處分人甲○○，於上開時、地，駕駛上開營業
    一般大客車，在劃有紅線路段臨時停車違規載客，經臺北市
    警察局現場執勤員警依法逕行舉發等情，非但為受處分人於
    異議狀所承認，並有原舉發機關員警舉發之違反道路交通管
    理事件通知單六紙及臺中市監理站九十五年一月四日裁決書
    在卷可稽。雖異議人辯稱：我是和欣汽車客運股份有限公司
    駕駛員，於遭警方舉發時係駕駛公司所有營業班車，依公路
    主管機關核定路線及站牌處停靠搭載旅客，基此，受處分人
    於公司所屬「經同意營業路線及設站處所」搭載旅客並未違
    反汽車運輸業管理規則規定云云，惟查，臺北市政府為落實
    推動城際客運轉運站政策，及減少大客車於臺北市市區道路
    繞行及於路測密集設站衍生之交通、環境、噪音及居住品質
    問題，推動國道客運臺北總站，就相同範圍進行管制事宜，
    而分別已於(1)九十二年四月八日發函預告各業者臺北車站周
    邊即將進行管制。(2)九十三年二月十日公告並轉知業者「臺
    北車站周邊國道客運及公路客運設站管制區○○○○段）-
    禁止設站位」。(3)九十三年十一月二十二日公告並轉知業者
    「臺北車站周邊國道客運及公路客運設站管制區○○○○段
    ）-撤除現有路側站位（自國道客運臺北總站起用日起實施
    ，得有緩衝三個月）。」(4)九十四年八月二日國道客運臺北
    總站路線調整計畫呈報交通部，並副知各業者重申管制事宜
    。(5)九十四年八月十六日國道客運臺北總站啟用。(6)九十四
    年九月十六日函知各業者，自九十四年十一月十六日起開始
    管制。(7)九十四年十一月十四日公告並轉知各業者「臺北車
    站周邊國道客運及公路客運設站管制區○○○○段）撤除現
    有路側站位實施日期自九十四年十一月十六日起。(8)九十四
    年十一月九日赴現場各業者站牌處張貼公告。(9)九十四年十
    一月十五日第二次赴現場各業者站牌處張貼公告。(10)九十四
    年十一月十六日開啟管制及執法。有臺北市政府警察局大同
    分局九十四年十二月二十日北市警同分交字第０九四三四四
    二一六００號函、九十五年一月二日北市警同分交字第０九
    四三四五八三四００號函在卷可按，顯臺北市政府已依汽車
    運輸業管理規則第三十七條第一項第四款所定：「經同意之
    營業路線及設站地點，當地政府如因實際需要得予調整變更
    ，並應函請該管公路主管機關辦理」之規定。是異議人前揭
    停車處所，業於九十四年十一月十六日起即不得再行臨時停
    車搭載旅客。又臺北市政府交通局並已多次公告，及至現場
    各業者站牌處揭示公告，異議人及其所屬公司不得諉為不知
    ，堪認異議人有於前揭時地，違規臨時停車，確符道路交通
    管理處罰條例第五十五條第三款「在設有禁止臨時停車標誌
    、標線處所臨時停車」應予處罰之規定，受處分人竟仍於前
    揭時地臨時停車，異議意旨以其係依「經同意之營業路線及
    設站處所」搭載旅客云云，尚不足採，其違規事實，足堪認
    定。則原處分機關爰引道路交通管理處罰條例第五十五條第
    三款之規定裁處受處分人，並無不當，本件異議為無理由，
    應予駁回。
四、據上論斷，應依道路交通管理處罰條例第八十七條第二項，
    道路交通案件處理辦法第十九條，裁定如主文。
中    華    民    國    95    年    4     月    4     日
                    交通法庭法  官    黃  家  慧
以上正本證明與原本無異。
如不服本裁定應於送達後五日內向本院提出抗告狀。
                            書記官    張  美  鶯
中    華    民    國    95    年    4     月    4     日


司法院資訊處製作；財團法人民間司法改革基金會備份。
